臺灣高等法院刑事判決　　　　　　　　100年度上訴字第192號
上　訴　人
即　被　告　葉佐志
指定辯護人　方正彬律師
上　訴　人
即　被　告　張曉慈
選任辯護人　謝清昕律師
　　　　　　劉育志律師
上列上訴人因違反毒品危害防制條例案件，不服臺灣桃園地方法
院99年度訴字第586號、第860號，中華民國99年11月11日所為之
第一審判決（起訴案號：臺灣桃園地方法院檢察署99年度偵字第
7529號及追加起訴〈於99年10月12日審判期日以言詞追加〉），
提起上訴，本院判決如下：
    主  文
原判決關於葉佐志、張曉慈部分均撤銷。
葉佐志、張曉慈犯如附表編號(一)、至、(二)、(三)所示之罪，各
處如附表編號(一)、至、(二)、(三)所示之宣告刑。葉佐志應執行
有期徒刑拾年，張曉慈應執行有期徒刑玖年；未扣案之販賣第一
級毒品所得財物新臺幣捌仟伍佰元、販賣第二級毒品所得財物新
臺幣貳仟伍佰元連帶沒收，如全部或一部不能沒收時，以其二人
財產連帶抵償之；未扣案之門號0000000000號行動電
話壹具（內含ＳＩＭ卡壹枚）沒收，如全部或一部不能沒收時，
連帶追徵其價額。
    事  實
一、葉佐志（綽號：阿志、小刀）、張曉慈（綽號：慈妹、小呆
    ）二人為男女朋友關係，均明知海洛因、安非他命分屬毒品
    危害防制條例第2條第2項第1款、第2款所定之第一級、第二
    級毒品，未經許可不得販賣及持有，竟基於販賣第一級毒品
    海洛因及第二級毒品甲基安非他命以營利之犯意，共同或分
    別而為下列犯行：
（一）葉佐志與張曉慈共同基於販賣第一級毒品以營利之犯意聯
      絡，以葉佐志所持用之門號0000000000號行動電話為聯繫
      工具，先後於民國98年12月11日、20日、22日、23日、24
      日，分由葉佐志或張曉慈接聽自使用門號0000000000號行
      動電話之蘇榆評來電，允諾販賣各價值新臺幣（下同）50
      0 元之海洛因一包予蘇榆評，俟雙方談妥購毒細節後，推
      由葉佐志或張曉慈至桃園縣中壢市元智大學附近，均交付
      一包毒品海洛因予蘇榆評，每次均收取500 元，總計五次
      販毒所得2500元（詳如附表編號(一)、至所示）。
（二）葉佐志與張曉慈復另行共同基於販賣第二級毒品以營利之
      犯意聯絡，以葉佐志所持用之上開行動電話為聯繫工具，
      於98年12月22日上午7 時55分許，經使用門號為00000000
      00號行動電話之王景濤撥入，與接聽電話之張曉慈談妥應
      允販售重約1 公克、價值2500元之安非他命一包予王景濤
      之合意，旋即約在葉佐志居住之桃園縣中壢市○○街6號2
      樓完成毒品交易，並收取王景濤所給付之款項2500元（詳
      如附表編號(二)所示）。
（三）葉佐志與張曉慈又另行共同基於販賣第一級毒品以營利之
      犯意聯絡，以葉佐志所持用之上開行動電話為聯繫工具，
      於99年3月5日下午4 時50分許，接聽使用門號0000000000
      號行動電話之葉佳勳來電，允諾出售價值6000元之海洛因
      一包，復約在葉佐志之上開居處附近之水果攤，當場交付
      海洛因一包予葉佳勳，並向其收取購毒價款6000元（詳如
      附表編號(三)所示，葉佳勳另行涉犯販賣毒品部分，經原審
      判處應執行有期徒刑六年，上訴後於100年3月31日當庭撤
      回上訴確定）。
二、案經桃園縣政府警察局移送臺灣桃園地方法院檢察署檢察官
    偵查提起公訴及追加起訴。
    理  由
壹、程序之證據能力部分
    按被告以外之人於審判外之陳述，雖不符刑事訴訟法第 159
    條之1至第159條之4 之規定，而經當事人於審判程序同意作
    為證據，法院審酌該言詞陳述或書面陳述作成時之情況，認
    為適當者，亦得為證據；當事人、代理人或辯護人於法院調
    查證據時，知有刑事訴訟法第159條第1項不得為證據之情形
    ，而未於言詞辯論終結前聲明異議者，視為有前項之同意，
    刑事訴訟法第159條之1、第159條之5第1項、第2項分別定有
    明文。經查，本判決下列所引用被告以外之人於審判外之陳
    述，檢察官、上訴人即被告葉佐志、張曉慈二人及其等之辯
    護人於本院言詞辯論終結前均未聲明異議，並同意作為證據
    （見本院卷第136 頁），本院審酌上開證據資料製作時較無
    人情施壓或干擾，亦無不當取供，及證明力明顯過低之瑕疵
    ，認以之作為證據應屬適當，揆諸前開規定，認前揭證據資
    料有證據能力，合先敘明。
貳、實體方面
一、認定事實所憑之證據及理由：
    訊據被告葉佐志、張曉慈二人原均坦承犯行，惟上訴至本院
    後則均矢口否認有販賣第一級或第二級毒品之犯行，被告葉
    佐志辯稱：我並未販賣毒品予蘇榆評，是蘇榆評找我幫忙調
    毒品，並非找我買；我也沒有賣給所謂不詳姓名男子，王景
    濤和我都是在討論買賣鱉的事情；葉佳勳確實有向我問毒品
    的價錢，但我沒有賣毒品給葉佳勳云云。被告張曉慈則以：
    我只有幫葉佐志接電話，當時我們是同居的男女朋友，我沒
    有販毒云云置辯。惟：
（一）經查，被告葉佐志、張曉慈二人於被警查獲後，自警詢、
      偵查及原審審理時，對於上揭共同販賣毒品予蘇榆評、王
      景濤（檢察官及原審均認定係不詳姓名男子，此部分詳如
      後述）及葉佳勳之犯行均坦承不諱（見99年度偵字第7529
      號偵查卷(一)【下稱偵查卷(一)】第20頁至第29頁、第49頁至
      第57頁，99年度偵字第7529號偵查卷(二)【下稱偵查卷(二)】
      第192頁至第196頁、第198頁至第202頁、第271頁至第274
      頁、第277頁至第280頁、第339頁至第342頁，原審99年度
      訴字第586號卷【下稱原審第586號卷】第58頁、第77頁反
      面、第96頁至第97頁），核與證人即共同被告葉佐志、葉
      佳勳、張曉慈彼此間就他被告所為之陳述（見偵查卷(一)第
      20頁至第29頁、第49頁至第57頁、第65頁至第72頁，偵查
      卷(二)第192頁至第196頁、第198頁至第202頁、第204 頁至
      第208頁、第271頁至第274頁、第277頁至第280頁、第284
      頁至第286頁、第294頁至第298頁、第307頁至第314 頁、
      第336頁至第342頁，原審第586 號卷第16頁至第17頁、第
      49頁至第50頁、第77頁至第79頁、第95頁至第105 頁），
      及證人蘇榆評於警詢時、偵查中之陳述大致相符（見偵查
      卷(一)第86頁至第95頁，偵查卷(二)第264頁至第267頁、第28
      8頁至第290頁、第296頁至第298頁、第302頁至第306頁、
      第326頁至第328頁），復有門號為0000000000號、000000
      0000號、0000000000號、0000000000號、0000000000號、
      0000000000號、0000000000號行動電話及00-0000000號室
      內電話間之通訊監聽譯文內容及蒐證照片等在卷可稽（見
      偵查卷(一)第73頁至第81頁、第148頁至第178頁，偵查卷(二)
      第210頁至第242頁、第315頁至第316頁），足徵被告葉佐
      志、張曉慈上開任意性之自白，核與事實相符，堪以採信
      。
（二）次查，被告葉佐志、張曉慈二人雖於本院審理時均改口否
      認犯罪，惟其等分別販賣毒品海洛因予蘇榆評、葉佳勳之
      犯行，已據證人蘇榆評、葉佳勳二人分別證述在卷，已如
      前述，佐以卷內證人蘇榆評撥打被告葉佐志的電話，或係
      由被告葉佐志接聽，或係由被告張曉慈應答，其等間之內
      容全部圍繞在：要「妹妹」即要海洛因，要「一張」或「
      500」即要一張千元鈔票即1000元或500元的量，要「一男
      一女」或「半男半女」即要一份或半份的甲基安非他命（
      男）與海洛因（女），要「石頭」即甲基安非他命，或者
      詢問到那裡見面等，全係一般交易毒品之行話，有上開通
      訊監察譯文在卷可稽，被告葉佐志雖主張係證人蘇榆評向
      其調毒品，顯與事實不符，而證人即同案被告葉佳勳亦已
      就自己係如何向被告葉佐志、張曉慈二人購買毒品之細節
      於偵查中及原審證述綦詳，被告葉佐志、張曉慈一再否認
      前詞，均不足採信。
（三）又查，事實欄一、（二）部分，檢察官及原審均認定被告
      葉佐志、張曉慈係販賣予使用0000000000號行動電話之不
      詳成年男子，此部分經本院向台灣大哥大股份有限公司調
      取關於使用0000000000號用戶之資料，據公司於100年5月
      30日以法大字100070971 號函函覆本院：96年12月31日至
      100年5月27日止，該門號之用戶為王景濤乙情，有該函文
      暨所附之基本資料查詢等在卷可稽（見本院卷第143 頁至
      第144 頁），且經本院傳喚證人王景濤到庭時，其亦不否
      認於上開時期確實有使用0000000000號之行動電話號碼，
      與被告葉佐志聯絡之事實（見本院卷第198 頁正反面），
      堪認上開事實欄一、（二）所載撥打被告葉佐志使用之行
      動電話0000000000號，嗣由被告張曉慈與之接洽聯絡買賣
      第二級毒品甲基安非他命事宜之人即為證人王景濤無訛。
      雖證人王景濤固於本院審理時坦承自己有施用毒品，並表
      示其所施用之毒品來源並非向被告葉佐志、張曉慈所購買
      ，否認曾於電話中與被告葉佐志或張曉慈談論購買毒品等
      情（見本院卷第198 頁），且表示自己僅認識被告葉佐志
      ，並不認識被告張曉慈，然上開交易情節除經被告張曉慈
      於偵查中供述明確（見偵查卷(二)第194 頁），且依卷內98
      年12月13日上午7 時55分59秒時之通訊監察譯文內容已清
      楚顯示：
      「Ｂ（即王景濤）：那個佐志呢？
        Ａ（即被告張曉慈）：他在睡覺！
        Ｂ：他在睡覺，妳有辦法處理嗎？
        Ａ：你是要處理什麼？可是我人在外面。
        Ｂ：我剛剛說 ..『81的』。
        Ａ：喔...了解！
        Ｂ：好是..因為我現在要趕回竹南，現在能不能快一點
            ？
        Ａ：好，我現在在內壢，可是我要回去拿咧！
        Ｂ：我也是在內壢！
        Ａ：可是我還要回去學校那邊。
        Ｂ：妳要多久？
        Ａ：我要五分鐘。
        Ｂ：妳..妳是誰啊，我不認識你啊，我誰妳知道嗎？
        Ａ：我知道啊。
        Ｂ：『81』、『81』妳就裝作一個袋子，是『25』對不
            對？
        Ａ：對！
        Ｂ：妳好了就打電話給我，拜託快一點！
        Ａ：好，好！」，
        隨後在98年12月13日上午8 時24分，王景濤再次撥打被
        告葉佐志的電話，表示自己到了（見偵查卷(一)第154 頁
        最後一則）。由上開通話內容清楚可知，證人王景濤雖
        然不認識接電話的女子即被告張曉慈，但因被告葉佐志
        正在睡覺，其又急需毒品「解饞」，被告張曉慈在接聽
        王景濤打來的電話後，對於對方來電目的係為購買毒品
        一事，知之甚詳，無須對方明示要購買的毒品名稱，即
        表示「81」，雙方即有充分默契並瞭解所要進行交易是
        八分之一兩、價格2500元之毒品甲基安非他命，並旋即
        進入約定交易地點之階段，被告張曉慈顯有相當之默契
        與經驗；又被告對於來電購毒者之購毒需求，當下即可
        自行應允，不必暫停通話徵詢被告葉佐志之意見後，再
        行回覆來電購毒之人，顯見被告張曉慈應已在事先獲得
        被告葉佐志之授權，且與被告葉佐志有共同販賣毒品之
        犯意聯絡，方得與撥入電話欲購買毒品之人立即達成買
        賣毒品之合意。從而，是被告張曉慈辯稱其係單純幫忙
        被告葉佐志接聽電話云云，已與上開事證及事理相悖，
        實無足採。
（四）按凡以自己犯罪之意思而參與犯罪，不論其所參與者，是
      否犯罪構成要件之行為，皆為刑法第28條所規定之正犯，
      固不待言，即以幫助他人犯罪之意思而參與犯罪，其所參
      與者，苟係犯罪構成要件之行為，亦為共同正犯，必以幫
      助他人犯罪之意思而參與犯罪，其所參與者又為犯罪構成
      要件以外之行為，始為刑法第30條第 1項所規定之從犯。
      又刑法上所謂販賣行為，係指以營利為目的，有償轉讓，
      將商品購入或賣出，有一於此，犯罪即為完成，故交付商
      品與收取價金，均屬販賣犯罪之構成要件行為，縱以幫助
      他人營利犯罪之意思，而有參與交付買賣標的物、收取貨
      款之販賣要件行為，自應論以共同正犯而非從犯（最高法
      院84年度台上字第5647號判決意旨可資參照）。依上開判
      決意旨，如被告張曉慈與被告葉佐志主觀上有共同販賣甲
      基安非他命之犯意聯絡，或客觀上被告張曉慈有販賣甲基
      安非他命之構成要件行為，諸如與購毒者達成買賣毒品之
      合意，進而約定時地交付毒品、收取價金等，被告張曉慈
      所為即屬販賣毒品罪之正犯，而非欠缺販賣毒品故意或未
      為販賣毒品行為之幫助犯，因此，被告張曉慈有無與被告
      葉佐志具有販賣甲基安非他命之犯意聯絡，抑或被告張曉
      慈有無販賣甲基安非他命之構成要件行為，厥為被告張曉
      慈是否成立販賣毒品罪正犯或幫助犯認定之關鍵。本件依
      上開被告葉佐志、張曉慈之供詞及證人葉佳勳、蘇榆評、
      王景濤等人之證述內容，顯示被告張曉慈除有接聽證人等
      所撥打表明購系爭毒品之電話之行為，甚親赴約定地點交
      易，自屬販賣毒品之客觀行為，殆無疑義，顯由長期監聽
      內容可知，被告葉佐志出門時常未帶手機，此時若有人打
      電話，則由被告張曉慈接聽，而證人蘇榆評於98年12月24
      日上午4 時51分21秒時撥打被告葉佐志的上開行動電話，
      該通電話係由被告張曉慈接聽，其內容為：
      「Ｂ（即蘇榆評）：美女，睡著了嗎？
        Ａ（即張曉慈）：還...現在..
        Ｂ：阿平！
        Ａ：嗯！
        Ｂ：我要『一個女生』。
        Ａ：好，你在哪裡？
        Ｂ：我不用十分鐘就到了。」（見偵查卷(一)第155頁）
      是被告張曉慈所辯其僅有幫被告葉佐志接聽電話而未販賣
      第一級、第二級毒品之行為云云，要無可採。
（五）至被告葉佐志雖聲請傳喚證人蘇榆評、葉佳勳二人再為作
      證乙節，本院認證人蘇榆評、葉佳勳二人均已就通訊監察
      內容一一詳證如前，此部分事證已臻明確，核無再為傳訊
      之必要，併此敘明。
（六）綜上所述，被告葉佐志、張曉慈前開所辯核屬卸責飾詞，
      均非可採。本件事證已臻明確，被告葉佐志、張曉慈之犯
      行均堪認定，應予依法論科。
二、論罪與科刑
（一）罪名─按以營利之意圖交付毒品，而收取對價之行為，觸
      犯販賣毒品罪；苟非基於營利之意圖，而以原價或低於原
      價有償轉讓毒品與他人，僅得以轉讓毒品罪論處；若無營
      利之意圖，僅基於幫助施用毒品者取得供施用毒品之目的
      ，而出面代購，或共同合資購買並分攤價金及分受毒品，
      則為施用毒品罪之幫助犯，三者行為互殊，且異其處罰（
      最高法院95年度台上字第6888號判決意旨可資參照）。另
      代購或合資購買之出面者，如有基於幫助販賣毒品者順利
      覓得買主及流通毒品管道之目的，亦不無同時成立販賣毒
      品罪之幫助犯可能。查海洛因、安非他命分屬毒品危害防
      制條例第2 條第2 項第1 款、第2 款之第一、二級毒品，
      不得非法販賣及持有，然被告葉佐志、張曉慈竟共同以營
      利之意圖，於如附表編號(一)、至、(三)所示時地，販賣
      海洛因予蘇榆評、葉佳勳，故核被告葉佐志、張曉慈二人
      所為，均係犯毒品危害防制條例第4條第1項之販賣第一級
      毒品罪；又被告葉佐志、張曉慈共同以營利之意圖，於如
      附表編號(二)所示時地，販賣安非他命予王景濤部分，核其
      等所為，均係犯毒品危害防制條例第4條第2項之販賣第二
      級毒品罪。被告葉佐志、張曉慈等人於附表所示時地，各
      次分別販賣海洛因、安非他命先前持有毒品之低度行為，
      均應為其等販賣之高度行為所吸收，皆不另論罪。
（二）共同正犯─被告葉佐志、張曉慈二人所犯如附表編號(一)、
      至、(二)、(三)所示共同販賣第一、二級毒品部分，皆有
      犯意聯絡及行為分擔，均為共同正犯。
（三）罪數─按所謂「集合犯」，係指立法者所制定之犯罪構成
      要件中，本即預定有數個同種類行為而反覆實行之犯罪而
      言，故是否集合犯之判斷，客觀上自應斟酌法律規範之本
      來意涵、實現該犯罪目的之必要手段、社會生活經驗中該
      犯罪必然反覆實行之常態及社會通念等，主觀上則視其反
      覆實施之行為是否出於行為人之一個犯意，並秉持刑罰公
      平原則，加以判斷之；稽以行為人多次販賣、轉讓毒品之
      行為，未必皆出於行為人之一個犯意決定，故販賣、轉讓
      毒品之罪，難認係集合犯之罪（最高法院96年度台上字第
      7052號判決意旨可資參照）。準此，被告葉佐志、張曉慈
      乃於不同時地，分係共同販賣第一、二級毒品與各該購毒
      者，此類異時之販賣第一、二級毒品行為，主觀上自難認
      出於一次決意，依社會通念，殊難認以評價為一罪為適當
      ，自不得認僅成立包括一罪，亦查無時間、空間密接之犯
      罪情形，可認屬接續犯情事，當認應為數罪之評價，始符
      刑罰公平原則。從而，被告葉佐志、張曉慈所犯如附表編
      號(一)、至、(二)、(三)所示各罪，其等犯意各別，行為互
      殊，為數行為，應予分論併罰。
（四）自白減刑─另被告葉佐志、張曉慈於本案偵查中及原審審
      判時俱分別坦承販賣第一、二級毒品犯行，爰依毒品危害
      防制條例第17條第2 項規定，減輕其刑。
（五）供出來源因而查獲其他正犯之減刑─再被告葉佐志、張曉
      慈就所犯販賣第一、二級毒品罪，供出毒品來源為廖經正
      ，因而為警查獲，現經檢察官偵查中，此有桃園縣政府警
      察局解送人犯報告書在卷可參（見偵查卷(二)第360頁至第3
      62頁），應認被告二人之行為已合於修正後毒品危害防制
      條例第17條第1 項所指「供出毒品來源，因而查獲其他正
      犯」，且第17條第1項與第17條第2項之立法目的各有不同
      ，自得再適用同條例第17條第1 項規定分別予以遞減其刑
      。
（六）至按刑法第59條所規定之酌量減輕其刑，係裁判上之減輕
      ，必以犯罪之情狀可憫恕，認為宣告法定最低度之刑猶嫌
      過重者，始有其適用；如別有法定減輕之事由，應先依法
      定減輕事由減輕其刑後，猶嫌過重時，始得為之；若有2
      種以上法定減輕事由，仍應先依法定減輕事由遞減其刑後
      ，猶嫌過重時，始得再依刑法第59條規定酌減其刑（最高
      法院88年度台上字第1862號判決意旨可資參照）。準此，
      被告葉佐志、張曉慈所犯共同販賣第一級毒品罪，其法定
      本刑固為死刑或無期徒刑之罪，但本案因符合毒品危害防
      制條例第17條第1項、第2項規定減輕其刑規定，其最低度
      刑已大幅降低，已足使之為適當刑罰制裁，要難謂於此情
      形下，猶嫌過重而有情輕法重之憾，爰不併依刑法第59條
      規定酌減其刑，併予說明。
三、撤銷改判之理由及量刑：
（一）原審認被告葉佐志、張曉慈犯行事證明確，予以論罪科刑
      ，固非無見，惟查：
      (1)被告葉佐志、張曉慈所為事實欄一、（二）販賣第二級
        毒品甲基安非他命部分（即附表編號(二)部分），撥打被
        告葉佐志使用之0000000000號行動電話，由被告張曉慈
        與之接洽聯絡買賣第二級毒品甲基安非他命事宜之人係
        證人王景濤等情，詳如前述，原審並非不能查證，竟未
        予調查，逕認此為不詳年籍之成年男子，已有疏漏。
      (2)本件被告葉佐志、張曉慈共同販賣第一、二級毒品所持
        用之電話號碼係0000000000號行動電話，惟原判決固於
        主文欄及附表編號(一)、至、(二)、(三)均記載為000000
        0000號，，卻於理由欄中關於扣案部分之記載多次記載
        為0000000000號（見原判決第10頁），顯有判決主文與
        理由矛盾之違誤。
      被告葉佐志、張曉慈二人於偵審中已自白犯罪情節，嗣於
      本件上訴，執前辯詞，否認犯罪，固無理由，惟原判決既
      有前揭可議之處，自應由本院將原判決關於被告葉佐志、
      張曉慈二人部分均撤銷改判。
（二）爰審酌被告葉佐志、張曉慈二人均明知海洛因、安非他命
      分屬第一、二級毒品，對人體有莫大之戕害，猶仍販賣海
      洛因、安非他命與各該購毒者，危害國民身體健康及社會
      風氣甚鉅，復渠等現值青壯猶不思以正當途徑賺取報酬，
      竟以此非法途徑為之，惡性非輕，惟兼衡其等於偵審時皆
      坦承犯行而有悔悟之犯後態度，另參酌被告葉佐志與張曉
      慈共同販毒主導者為被告葉佐志，暨其等被告之生活狀況
      、品行、智識程度、所得利益暨所生之危害等一切情狀，
      就被告葉佐志、張曉慈所犯如附表編號(一)、至、(二)、
      (三)所示各罪仍量處如主文第2 項所示之刑（即如附表所示
      之宣告刑）。並參酌被告葉佐志、葉佳勳、張曉慈販賣第
      一、二級毒品之罪數、時間、所得財物等節，分別定其應
      執行刑有期徒刑十年、九年，以資懲儆。
（三）沒收─末按毒品危害防制條例第19條第1 項規定性質上係
      沒收之補充規定；其屬於本條所定沒收之標的，如得以直
      接沒收者，判決主文僅宣告沒收即可，不生「追徵其價額
      」或「以其財產抵償之」問題，須沒收之標的全部或一部
      不能沒收時，始生「追徵其價額」或「以其財產抵償之」
      選項問題；而「追徵其價額」或「以其財產抵償之」係屬
      兩種選項，分別係針對現行貨幣以外之其他財產與現行貨
      幣而言。本規定所稱「追徵其價額」者，係指所沒收之物
      為金錢以外之其他財物而無法沒收時，因其實際價值不確
      定，應追徵其價額，使其繳納與原物相當之價額，並無以
      其財產抵償之問題；倘嗣後追徵其金錢價額，不得結果而
      須以其財產抵償者，要屬行政執行機關依強制執行之法律
      之執行問題，即無不能執行之情形，自毋庸諭知「或以其
      財產抵償之」；如不能沒收之沒收標的為金錢時，因價值
      確定，判決主文直接宣告「以其財產抵償之」即可，不發
      生追徵價額之問題（最高法院99年度第五次刑事庭會議(二)
      可資參照）。經查，被告葉佐志、張曉慈所犯如附表編號
      (一)、至、(三)所示之共同販賣第一級毒品罪，合計販毒
      所得為8,500 元，另所犯附表編號(二)之共同販賣第二級毒
      品罪，其販毒所得為2,500 元，雖未扣案，惟屬其等被告
      因犯罪所得之財物，應依毒品危害防制條例第19條第1 項
      規定，就被告葉佐志、張曉慈部分連帶沒收，並諭知如全
      部或一部不能沒收時，以其二人財產連帶抵償之。另被告
      葉佐志、張曉慈共同販賣第一、二級毒品所持用00000000
      00號行動電話一具（含搭配之SIM 卡一枚），雖未扣案，
      然依其與行動電話業者之約定，SIM 卡於申辦手續完成時
      即已歸申請人所有，自仍應依同項規定宣告沒收，及諭知
      如全部或一部不能沒收時，應連帶追徵其價額（至其餘扣
      案物品，經核與本案無涉，爰不併為沒收之諭知，附此敘
      明）。
、適用之法條：
（一）刑事訴訟法第369條第1項前段、第364條、第299條第1 項
      前段。
（二）毒品危害防制條例第4條第1項、第2項、第17條第1項、第
      2 項、第19條第1項，刑法第11條、第28條、第51條第5款
      ，判決如主文。
本案經檢察官張熙懷到庭執行職務。
中    華    民    國    100    年    9    月    28    日
            刑事第十四庭  審判長法  官  陳志洋
                                法  官  梁耀鑌
                                法  官  遲中慧
以上正本證明與原本無異。
如不服本判決，應於收受送達後10日內向本院提出上訴書狀，其
未敘述上訴之理由者並得於提起上訴後10日內向本院補提理由書
（均須按他造當事人之人數附繕本）「切勿逕送上級法院」。
                                書記官  陳泰寧
中    華    民    國   100    年    9     月    28    日
┌───────────────────────────────────────────────────┐
│附表：                                                                      99年度訴字第586號、第860號│
├───┬───┬────────┬────┬────┬────┬───────────────────┤
│ 編號 │行為人│    犯罪時地    │ 相對人 │毒品品項│所犯罪名│             諭知之宣告刑             │
├─┬─┼───┼────────┼────┼────┼────┼───────────────────┤
│(一)││葉佐志│於98年12月11日，│ 蘇榆評 │價值 500│共同販賣│葉佐志處有期徒刑陸年，張曉慈處有期徒刑│
│  │  │張曉慈│在桃園縣中壢市元│        │元之海洛│第一級毒│伍年拾月；未扣案之販賣第一級毒品所得財│
│  │  │      │智大學附近之不詳│        │因1 包。│品。    │物新臺幣伍佰元連帶沒收，如全部或一部不│
│  │  │      │處所。          │        │        │        │能沒收時，以其二人財產連帶抵償之；未扣│
│  │  │      │                │        │        │        │案之門號0000000000號行動電話│
│  │  │      │                │        │        │        │壹具（含搭配之ＳＩＭ卡壹枚）沒收，如全│
│  │  │      │                │        │        │        │部或一部不能沒收時，連帶追徵其價額。  │
│  ├─┼───┼────────┼────┼────┼────┼───────────────────┤
│  ││葉佐志│於98年12月20日，│  同上  │價值 500│共同販賣│葉佐志處有期徒刑陸年，張曉慈處有期徒刑│
│  │  │張曉慈│在桃園縣中壢市元│        │元之海洛│第一級毒│伍年拾月；未扣案之販賣第一級毒品所得財│
│  │  │      │智大學附近之不詳│        │因1 包。│品。    │物新臺幣伍佰元連帶沒收，如全部或一部不│
│  │  │      │處所。          │        │        │        │能沒收時，以其二人財產連帶抵償之；未扣│
│  │  │      │                │        │        │        │案之門號0000000000號行動電話│
│  │  │      │                │        │        │        │壹具（含搭配之ＳＩＭ卡壹枚）沒收，如全│
│  │  │      │                │        │        │        │部或一部不能沒收時，連帶追徵其價額。  │
│  ├─┼───┼────────┼────┼────┼────┼───────────────────┤
│  ││葉佐志│於98年12月22日，│  同上  │價值 500│共同販賣│葉佐志處有期徒刑陸年，張曉慈處有期徒刑│
│  │  │張曉慈│在桃園縣中壢市元│        │元之海洛│第一級毒│伍年拾月；未扣案之販賣第一級毒品所得財│
│  │  │      │智大學附近之不詳│        │因1 包。│品。    │物新臺幣伍佰元連帶沒收，如全部或一部不│
│  │  │      │處所。          │        │        │        │能沒收時，以其二人財產連帶抵償之；未扣│
│  │  │      │                │        │        │        │案之門號0000000000號行動電話│
│  │  │      │                │        │        │        │壹具（含搭配之ＳＩＭ卡壹枚）沒收，如全│
│  │  │      │                │        │        │        │部或一部不能沒收時，連帶追徵其價額。  │
│  ├─┼───┼────────┼────┼────┼────┼───────────────────┤
│  ││葉佐志│於98年12月23日，│  同上  │價值 500│共同販賣│葉佐志處有期徒刑陸年，張曉慈處有期徒刑│
│  │  │張曉慈│在桃園縣中壢市元│        │元之海洛│第一級毒│伍年拾月；未扣案之販賣第一級毒品所得財│
│  │  │      │智大學附近之不詳│        │因1 包。│品。    │物新臺幣伍佰元連帶沒收，如全部或一部不│
│  │  │      │處所。          │        │        │        │能沒收時，以其二人財產連帶抵償之；未扣│
│  │  │      │                │        │        │        │案之門號0000000000號行動電話│
│  │  │      │                │        │        │        │壹具（含搭配之ＳＩＭ卡壹枚）沒收，如全│
│  │  │      │                │        │        │        │部或一部不能沒收時，連帶追徵其價額。  │
│  ├─┼───┼────────┼────┼────┼────┼───────────────────┤
│  ││葉佐志│於98年12月24日，│  同上  │價值 500│共同販賣│葉佐志處有期徒刑陸年，張曉慈處有期徒刑│
│  │  │張曉慈│在桃園縣中壢市元│        │元之海洛│第一級毒│伍年拾月；未扣案之販賣第一級毒品所得財│
│  │  │      │智大學附近之不詳│        │因1 包。│品。    │物新臺幣伍佰元連帶沒收，如全部或一部不│
│  │  │      │處所。          │        │        │        │能沒收時，以其二人財產連帶抵償之；未扣│
│  │  │      │                │        │        │        │案之門號0000000000號行動電話│
│  │  │      │                │        │        │        │壹具（含搭配之ＳＩＭ卡壹枚）沒收，如全│
│  │  │      │                │        │        │        │部或一部不能沒收時，連帶追徵其價額。  │
├─┴─┼───┼────────┼────┼────┼────┼───────────────────┤
│  (二)  │葉佐志│於98年12月22日上│門號0953│重約1 公│共同販賣│葉佐志處有期徒刑貳年，張曉慈處有期徒刑│
│      │張曉慈│午7 時55分許，在│-855-806│克、價值│第二級毒│壹年拾月；未扣案之販賣第二級毒品所得財│
│      │      │桃園縣中壢市永強│號行動電│2,500 元│品。    │物新臺幣貳仟伍佰元連帶沒收，如全部或一│
│      │      │街6號2樓。      │話之不詳│之安非他│        │部不能沒收時，以其二人財產連帶抵償之；│
│      │      │                │成年男子│命1 包。│        │未扣案之門號0000000000號行動│
│      │      │                │        │        │        │電話壹具（含搭配之ＳＩＭ卡壹枚）沒收，│
│      │      │                │        │        │        │如全部或一部不能沒收時，連帶追徵其價額│
│      │      │                │        │        │        │。                                    │
├───┼───┼────────┼────┼────┼────┼───────────────────┤
│  (三)  │葉佐志│於99年3月5日下午│ 葉佳勳 │價值6,00│共同販賣│葉佐志處有期徒刑陸年，張曉慈處有期徒刑│
│      │張曉慈│4 時50分許，在桃│        │0 元之海│第一級毒│伍年拾月；未扣案之販賣第一級毒品所得財│
│      │      │園縣中壢市○○街│        │洛因1 包│品。    │物新臺幣陸仟元連帶沒收，如全部或一部不│
│      │      │6號2樓附近之水果│        │。      │        │能沒收時，以其二人財產連帶抵償之；未扣│
│      │      │攤。            │        │        │        │案之門號0000000000號行動電話│
│      │      │                │        │        │        │壹具（含搭配之ＳＩＭ卡壹枚）沒收，如全│
│      │      │                │        │        │        │部或一部不能沒收時，連帶追徵其價額。  │
└───┴───┴────────┴────┴────┴────┴───────────────────┘
附錄本判決論罪科刑法條：
毒品危害防制條例第4條第1項、第2項
I  製造、運輸、販賣第一級毒品者，處死刑或無期徒刑；處無
    期徒刑者，得併科新臺幣二千萬元以下罰金。
II  製造、運輸、販賣第二級毒品者，處無期徒刑或七年以上有
    期徒刑，得併科新臺幣一千萬元以下罰金。